臺灣高等法院交通事件裁定　　　　　　 94年度交抗字第689號
抗　告　人
即受處分人　甲○○
上列抗告人因違反道路交通管理處罰條例案件，不服台灣台北地
方法院，中華民國94年8月22日所為裁定（94年度交聲字第689號
），提起抗告，本院裁定如下：
    主  文
抗告駁回。
    理  由
壹、原裁定以：
一、按駕駛人駕駛汽車，應遵守道路交通標誌、標線、號誌之指
    示，道路交通安全規則第90條定有明文。又按汽車駕駛人如
    不按遵行之方向行駛者，處新台幣（下同）六百元以上一千
    八百元以下罰鍰，並記違規點數一點，道路交通管理處罰條
    例第45條第1款、第63條第1項第1款亦規定甚明。
二、原處分機關認異議人即受處分人甲○○於民國94年6 月10日
    下午5時46分許，騎乘車牌號碼CRY-192號重型機車於台北市
    ○○○路、康定路交岔路口，不依遵行方向，由北向南橫越
    台北市○○○路（東西向）違規左轉入和平西路口行駛，為
    台北市政府警察局萬華分局西園派出所員警毛國哲以受處分
    人有違反道路交通管理處罰條例第45條第1 款之規定，當場
    掣單舉發，嗣受處分人於應到案日期前向原處分機關申訴，
    經原處分機關函請原舉發單位調查，仍認受處分人有前揭違
    規行為，原處分機關乃依道路交通管理處罰條例第45 條第1
    款、第63條第1項（漏引第1款）規定，於94年6 月29日以北
    市裁二字第裁22-AEB151481號裁決書裁處受處分人罰鍰 900
    元，並記違規點數1點。
三、訊據受處分人固不否認有於前揭舉發時間騎乘CRY-192 號機
    車由北往南橫越和平西路行駛之行為，惟辯稱：伊當天由康
    定路由南往北騎至和平西路上之統一超商，買完東西後將車
    子遷至和平西路上等紅綠燈，伊直接從和平西路上之停止線
    與斑馬線間穿越和平西路，並未行經康定路，所以伊認為沒
    有逆向行駛云云。經查：本件異議人確實於舉發時間行經台
    北市○○○路、康定路交岔路口時，騎乘機車沿台北市○○
    ○路斑馬線與停止線間由北往南行駛乙節，業據異議人到庭
    供述不諱，核與證人毛國哲於本院調查時到庭結證所言，均
    屬相符，此部分事實，已殆無疑義；異議人雖辯稱：伊並非
    逆向行駛云云，然參諸台北市○○○路係東西向道路，是駕
    駛人行經上開路段僅得依遵行方向由東向西或由西往東方向
    騎乘，並無規劃南北向之行進路線，異議人既自承其當時係
    沿和平西路由南往北騎乘乙節，自屬行車不按遵行方向行駛
    之違規行為，至為灼然。縱其辯稱：並未進入康定路口等語
    屬實，然此亦無礙其前述違規行為之成立，異議人以前開情
    詞置辯，委不足採。
四、綜上所述，受處分人確實於遭舉發時、地，有未依遵行方向
    行車之違規行為，至屬明確。從而原處分機關依道路交通管
    理處罰條例第45條第1款、第63條第1項（漏引第1 款）及違
    反道路交通管理事件統一裁罰標準表之規定，裁處受處分人
    罰鍰900元並記違規點數1點，並無違誤。本件異議為無理由
    ，應予駁回。
貳、抗告意旨略以本件舉發員警於原審亦證稱受處分人於原審所
    陳述之事實為真，足以證明其非於康定路南向北車道上逆向
    行駛，且縱使其違規屬實，亦與員警所指其違規逆向行駛，
    違反道路交通管理處罰條例第45條第1 款之規定不符云云。
參、原審認抗告人騎乘機車橫向穿越和平西路斑馬線與停止線間
    由北往南行駛，仍屬行車不按遵行方向行駛之違規行為，而
    駁回其異議，已於裁定中詳敘認定之依據及理由，核無不合
    。抗告人猶執陳詞，以其行為並未逆向行駛云云，提起抗告
    ，為無理由，應予駁回。
肆、據上論結，應依道路交通案件處理辦法第26條，刑事訴訟法
    第412條，裁定如主文。
中　　華　　民　　國　　94　　年　　9　　月　　29　 　日
                  交通法庭    審判長法　官 張連財
　　　　　　　　　　　　　　　    　法  官 林明俊
　　　　　　　　　　　　　　　    　法  官 楊照男
以上正本證明與原本無異。
不得再抗告。
                                    書記官 陳秋雄
中　　華　　民　　國　　94　　年　　9　　月　　29　 　日
